臺灣屏東地方法院刑事判決　　　　　　　 94年度訴字第337號
公　訴　人　臺灣屏東地方法院檢察署檢察官
被　　　告　甲○○
上列被告因違反毒品危害防制條例案件，經檢察官提起公訴（93
年度毒偵字第2451號）及移送併案審理（94年度毒偵字第994 號
、第1753號），本院裁定改依簡式審判程序審理，判決如下：
    主  文
甲○○連續施用第一級毒品，累犯，處有期徒刑壹年，扣案之海
洛因貳小包（毛重零點柒公克）及含有海洛因毒品之香菸壹枝沒
收銷燬，鐵盒壹個及吸管壹枝沒收；又連續施用第二級毒品，累
犯，處有期徒刑捌月，扣案之安非他命壹小包（毛重零點肆公克
）沒收銷燬，吸食器壹組、鐵盒壹個及吸管壹枝沒收。應執行有
期徒刑壹年陸月，扣案之海洛因貳小包（毛重零點柒公克）、含
有海洛因毒品之香菸壹枝及安非他命壹小包（毛重零點肆公克）
沒收銷燬，吸食器壹組、鐵盒壹個及吸管壹枝沒收。
    事  實
一、甲○○前曾因施用毒品案件，經本院以91年度毒聲字第1076
    號裁定送臺灣屏東看守所附設勒戒處所觀察、勒戒後，認無
    繼續施用毒品傾向，於民國91年10月15日執行完畢出監，並
    由臺灣屏東地方法院檢察署檢察官於同日以91年度毒偵字第
    1160號、第1252號為不起訴處分確定；復因施用毒品案件，
    經本院以92年度毒聲字第982 號裁定送觀察、勒戒後，認無
    繼續施用毒品傾向，於92年9 月5 日執行完畢出監，並由臺
    灣屏東地方法院檢察署檢察官於同年月8 日以92年度毒偵字
    第893 號為不起訴處分確定。另曾因竊盜及搶奪案件，分別
    經本院及臺灣高等法院高雄分院判處有期徒刑10月及7 月確
    定，二罪接續執行，並於93年7 月5 日假釋出監，同年11月
    2 日假釋期滿，未經撤銷假釋，以執行完畢論。
二、惟甲○○仍不思悔悟，於受觀察、勒戒執行完畢後5 年內，
    復基於施用第一級毒品之概括犯意，自93年10月15日下午2
    時許起至94年7 月4 日上午9 時許止，連續在屏東縣高樹鄉
    ○○村○○路56號住處，以平均2 至3 日施用1 次之頻率，
    將海洛因加入香菸內點火吸食之方式，施用第一級毒品海洛
    因多次；另基於施用第二級毒品之概括犯意，自93年10月13
    日下午2 時許起至94年7 月2 日下午2 時許止，連續在同上
    住處，以1 星期施用1 至2 次之頻率，將甲基安非他命放入
    玻璃球內點火燒烤吸食其煙霧之方式，施用第二級毒品甲基
    安非他命多次，嗣分別於(一)、93年10月15日下午4 時40分，
    在同上住處為警查獲，扣得甲○○所有摻有海洛因毒品之香
    菸1 枝，(二)、94年3 月1 日下午10時40分，在屏東縣高樹鄉
    高樹村南興市場35號為警查獲，(三)、94年7 月4 日上午10時
    30分，在同上住處為警查獲，扣得甲○○所有吸食器1 組、
    鐵盒1 個、吸管1 枝、海洛因2 小包（毛重0.7 公克）、安
    非他命1 小包（毛重0.4 公克），並予以採尿送驗。
三、案經屏東縣警察局及屏東縣警察局里港分局報請臺灣屏東地
    方法院檢察署檢察官偵查起訴及移送併案審理。
    理  由
一、訊之被告甲○○坦承前揭犯罪事實不諱，被告為警查獲時所
    採集之尿液，經檢驗結果，均呈嗎啡及甲基安非他命陽性反
    應，有屏東縣衛生局煙毒及麻醉藥品委託檢驗結果通知書、
    臺灣檢驗科技股份有限公司濫用藥物尿液檢驗報告及屏東縣
    警察局里港分局查獲涉嫌毒品危害防制條例案毒品初步檢驗
    報告表各1 份附卷可稽；查扣之香菸1 枝經送檢驗結果，內
    含海洛因毒品成分，有內政部警政署刑事警察局鑑定書1 紙
    在卷可按；查扣之海洛因2 小包（毛重0.7 公克）、安非他
    命1 小包（毛重0.4 公克），經警方初步檢驗結果，分別呈
    海洛因及安非他命陽性反應，並有屏東縣警察局里港分局查
    獲涉嫌毒品危害防制條例案毒品初步檢驗報告表2 紙附卷可
    考。此外，復有吸食器1 組、吸管1 枝及放置毒品之鐵盒1
    個扣案可資佐證，足認被告之自白與事實相符。
二、被告前曾因施用毒品案件，經本院以91年度毒聲字第1076號
    裁定送臺灣屏東看守所附設勒戒處所觀察、勒戒後，認無繼
    續施用毒品傾向，於91年10月15日執行完畢出監，並由臺灣
    屏東地方法院檢察署檢察官於同日以91年度毒偵字第1160號
    、第1252號為不起訴處分確定；復因施用毒品案件，經本院
    以92年度毒聲字第982 號裁定送觀察、勒戒後，認無繼續施
    用毒品傾向，於92年9 月5 日執行完畢出監，並由臺灣屏東
    地方法院檢察署檢察官於同年月8 日以92年度毒偵字第893
    號為不起訴處分確定，有臺灣高等法院被告前案紀錄表及臺
    灣屏東地方法院檢察署刑案資料查註紀錄表附卷足憑，其於
    觀察、勒戒執行完畢後5 年內，再度施用毒品，事證明確，
    犯行堪以認定。
三、論罪科刑
(一)、查海洛因、甲基安非他命分別為毒品危害防制條例第2 條第
    2 項第1 款、第2 款所規定之第一級、第二級毒品，不得非
    法持有、施用。核被告所為，其施用海洛因部分，係犯毒品
    危害防制條例第10條第1 項之施用第一級毒品罪、施用甲基
    安非他命部分，係犯同條第2 項之施用第二級毒品罪，被告
    施用毒品期間持有第一級、第二級毒品之低度行為，均為施
    用之高度行為所吸收，不另論罪，先後多次施用第一級、第
    二級毒品犯行，均時間緊接，罪名與犯罪構成要件相同，顯
    係基於概括犯意而為，均應依連續犯規定以一罪論，並加重
    其刑；又被告曾因竊盜及搶奪案件，分別經本院及臺灣高等
    法院高雄分院判處有期徒刑10月及7 月確定，二罪接續執行
    ，並於93年7 月5 日假釋出監，同年11月2 日假釋期滿，未
    經撤銷假釋，以執行完畢論，有臺灣高等法院被告前案紀錄
    表在卷可稽，被告連續施用第一級毒品海洛因至94年7 月4
    日上午9 時許止、連續施用第二級毒品甲基安非他命至94年
    7 月2 日下午2 時許止，已如前述，其犯罪行為終了之時間
    ，均在前案有期徒刑假釋期滿，視為執行完畢之後5 年以內
    ，均應依累犯之規定遞加重其刑；所犯2 罪間，犯意各別，
    罪名不同，應分論併罰。
(二)、公訴人雖僅就被告於93年10月15日下午2 時許施用第一級毒
    品海洛因1 次，及自93年10月13日下午2 時許起至同年月15
    日上午8 時許止連續施用第二級毒品甲基安非他命之犯行提
    起公訴，惟因被告其餘施用第一級、第二級毒品犯行，分別
    與起訴部分有裁判上一罪之連續關係，為起訴效力所及，本
    院自應一併論科。
(三)、爰審酌被告前科素行、本件犯罪之動機、目的、施用毒品時
    間、次數，及事後坦認犯行，態度尚稱良好等一切情狀，分
    別量處如主文所示之刑，並定其應執行刑。扣案之海洛因2
    小包（毛重0.7 公克）、安非他命1 小包（毛重0.4 公克）
    及含有海洛因毒品成分之香菸1 枝，因香菸與毒品已無從析
    離，應整體視為毒品，依毒品危害防制條例第18條第1 項前
    段規定沒收銷燬；扣案之吸食器1 組為被告所有供施用第二
    級毒品之器具，鐵盒1 個及吸管1 枝，亦為被告所有供放置
    及施用第一、二級毒品之器具，已據其供明在卷，併依刑法
    第38條第1 項第2 款規定宣告沒收。
四、據上論斷，應依刑事訴訟法第273 條之1 第1 項、第299 條
    第1 項前段，毒品危害防制條例第10條第1 項、第2 項、第
    18條第1 項前段，刑法第11條、第56條、第47條、第51條第
    5 款、第38條第1 項第2 款判決如主文。
本案經檢察官何克昌到庭執行職務
中　　華　　民　　國　　94　　年　　8 　　月　　30　　日
                  刑事第三庭  法  官
以上正本證明與原本無異。
如不服本判決應於收受本判決送達後10日內向本院提出上訴書狀
，其未敘述上訴理由者，並得於提起上訴後10日內向本院補提理
由書狀（均須按他造當事人之人數附繕本），切勿逕送上級法院
                              書記官  曾文玲
中　　華　　民　　國　　94　　年　　8 　　月　　30　　日
附錄論罪條文：
毒品危害防制條例第10條：
施用第1 級毒品者，處6 月以上5 年以下有期徒刑。
施用第2 級毒品者，處3 年以下有期徒刑。
